臺灣桃園地方法院刑事判決　　　　　　　　　　　　　九十一年度易字第七八四號
　　公　訴　人　臺灣桃園地方法院檢察署檢察官
　　被　　　告　丁○○
右列被告因賭博案件，經檢察官提起公訴（九十年度偵字第二００三二號），本院判
決如左：
    主      文
丁○○在公眾得出入之場所賭博財物，處罰金壹仟伍佰元，如易服勞役以佰元折算
壹日。
扣案電動機具「頑皮豹」貳拾玖台（含ＩＣ板貳拾玖片）沒收。
    事      實
一、丁○○於九十年十一月十九日下午某時，前去桃園縣中壢市○○路二六０號一樓
    「寶島電子遊戲場」此一公眾得出入之場所，以店內擺設之電動機具「頑皮豹」
    與該店負責人丙○○及現場負責人己○○、開分員庚○○賭博財物（後三人均經
    本院判決有罪）。賭法係其每支付新台幣（下同）一千元賭資可於右揭機台開一
    百分（公訴人誤載為一千元開一千分），再憑其開分所得之基分每次押注不等之
    分數，倘未押中，該次賭資即歸丙○○等人贏取，若押中，則依押中之倍數累積
    積分。至其賭贏累積之分數經庚○○洗分後，可依原比例向己○○兌換現金。迨
    當日下午六時許，在上址為警查獲，同時警方亦查獲在該店賭玩「頑皮豹」機台
    之賭客辛○○（業經檢察官依職權不起訴處分確定）及乙○○、戊○○、甲○○
    （均經本院判決有罪），且扣得當場賭博之器具即電動機具「頑皮豹」二十九台
    （含ＩＣ板二十九片）暨現場負責人己○○持有屬當日該店收取之賭資一千四百
    元、開分員庚○○持有屬當日該店收取之賭資三千九百元共計五千三百元。
二、案經桃園縣警察局中壢分局報請台灣桃園地方法院檢察署檢察官偵起訴。
    理      由
一、被告丁○○於本院審理時未到庭陳述，惟據其於警訊已承明曾於前開時在上址「
    寶島電子遊戲場」打玩「頑皮豹」機台等語無隱，並有如事實欄所載之物扣案可
    稽，再者，該遊戲場之客人賭贏累積之分數經開分員庚○○洗分後，可依原比例
    向現場負責人己○○兌換現金等情，亦據證人辛○○於警訊及偵查中述明，據而
    堪認該遊戲場果有以積分兌換現金而與客人賭博之情。復揆之該遊戲場竟不惜採
    行積分可兌換現金此種賭博營業方式之目的，無非欲藉此以廣招徠，吸引並爭取
    客人俾擴大營業規模，職是，則於客人上門之際，雖不至大張旗鼓公開聲明，然
    該店之員工當會竭盡所能，不論明示或暗示，使客得悉此事方能誘發留此賭玩之
    興致以遂其圖，衡此，是則在該店打電動機具之客人焉有不知此店係有暗藏玄機
    之可能？被告丁○○於警訊時辯稱不知該店有賭博之情事云云，顯違事實，核屬
    卸責之詞，均不足採。綜述，本件事證已明，被告丁○○之犯行洵堪認定，應依
    法論科。
二、核被告丁○○所為，係犯刑法第二百六十六條第一項前段（公訴人漏載前段）之
    在公眾得出入之場所賭博財物罪。爰審酌被告犯罪動機、目的、參賭之種類、可
    能輸贏金額之大小、犯行所生危害及其犯罪後態度等情狀，量處如主文所示之刑
    ，並諭知易服勞役之折算標準。
三、扣案之電動機具「頑皮豹」二十九台（含ＩＣ板二十九片），悉為當場賭博之器
    具，不論屬被告所有與否，均應依刑法第二百六十六條第二項規定，宣告沒收。
    另扣案之現金共五千三百元，為當日該店收取之賭資，核屬負責人丙○○所有，
    並非被告丁○○所有亦非違禁物，於本次自不得諭知沒收。
四、被告丁○○經合法傳喚無正當理由不到庭，本院認應科罰金之案件，爰不待其陳
    述逕行判決。
據上論斷，應依刑事訴訟法第二百九十九條第一項前段、第三百零六條，刑法第二百
六十六條第一項前段、第二項、第四十二第二項，罰金罰鍰提高標準條例第一條前段
、第二條，判決如主文。
本案經檢察官張立中到庭執行職務。
中      華      民      國    九十一    年      七      月    三十一    日
                              臺灣桃園地方法院刑事第三庭
                                  法  官  蔡榮澤
右正本證明與原本無異。
如不服本判決，應於判決送達後十日內向本院提出上訴狀( 應附繕本 )。
                                  書記官  何慧娟
中      華      民      國    九十一     年      八     月      二      日
附本件論罪科刑依據之法條：
刑法
第二百六十六條
在公共場所或公眾得出入之場所賭博財物者，處一千元以下罰金。但以供人暫時娛樂
之物為賭者，不在此限。
當場賭博之器具與在賭檯或兌換籌碼處之財物，不問屬於犯人與否，沒收之。
